# 休息中の凝集性に影響する要因  
以下の分析では、オスからの攻撃のリスクが群れの凝集性に影響するかを検討する。  

## データの加工  
まず、休息集団内のメス数と、3m以内のメス数、5m以内のメス数(2019は除く)を算出する。また、近接に群れオスがいたかを示した列を作成する。  
```{r}
## 近接メス情報の作成  
adult18 <- unique(female18 %>% filter(age >= 6) %>% .$femaleID)
adult19 <- unique(female19 %>% filter(age >= 6) %>% .$femaleID)
adult20 <- unique(female20 %>% filter(age >= 6) %>% .$femaleID)
adult21 <- unique(female21 %>% filter(age >= 6) %>% .$femaleID)

focal_raw_fin %>% 
  separate(x0_1m, into = str_c("x0_1m",1:11), sep = ",") %>% 
  separate(x1_3m, into = str_c("x1_3m",1:15), sep = ",") %>% 
  separate(x3_5m, into = str_c("x3_5m",1:16), sep = ",") %>% 
  separate(x5_10m, into = str_c("x5_10m", 1:9), sep = ",")  %>% 
  pivot_longer(cols = x0_1m1:x5_10m5,
               names_to = "proximity",
               values_to = "ID") %>% 
  mutate(proximity = ifelse(str_detect(proximity,"x0_1m"),"x0_1m",
                            ifelse(str_detect(proximity,"x1_3m"),"x1_3m",
                                   ifelse(str_detect(proximity,"x3_5m"),"x3_5m",
                                          ifelse(str_detect(proximity,"x5_10m"),"x5_10m","NA"))))) %>% 
  filter(!is.na(ID)) -> focal_prox

## 休息集団
RG_female <- focal_prox %>% 
  filter(RG == "1") %>% 
  filter((study_period == "m18" & ID %in% adult18)|(study_period == "m19" & ID %in% adult19)|
           (study_period == "m20" & ID %in% adult20)|(study_period == "m21" & ID %in% adult21)) %>% 
  group_by(date, no_focal, time) %>% 
  summarise(RGfemale = n()) %>% 
  ungroup()

## 休息集団内の発情メス数
focal_prox %>% 
  filter(RG == "1") %>% 
  filter((study_period == "m18" & ID %in% adult18)|(study_period == "m19" & ID %in% adult19)|
           (study_period == "m20" & ID %in% adult20)|(study_period == "m21" & ID %in% adult21)) %>% 
  select(date, no_focal, time, ID) %>% 
  left_join(female_all %>% select(date, femaleID, rs2), by = c("date","ID" = "femaleID")) %>% 
  filter(rs2 == "1") %>% 
  group_by(date, no_focal, time) %>% 
  summarise(RGest = n()) -> RGest_female 

## 休息集団内に各オスがいるか否か  
RG_TY <- focal_prox %>% 
  filter(RG == "1") %>% 
  select(date, no_focal, time, ID) %>% 
  filter(ID == "TY") %>% 
  mutate(RG_TY = 1) %>% 
  select(-ID)

RG_IT <- focal_prox %>% 
  filter(RG == "1") %>% 
  select(date, no_focal, time, ID) %>% 
  filter(ID == "IT") %>% 
  mutate(RG_IT = 1) %>% 
  select(-ID)

RG_LK <- focal_prox %>% 
  filter(RG == "1") %>% 
  select(date, no_focal, time, ID) %>% 
  filter(ID == "LK") %>% 
  mutate(RG_LK = 1) %>% 
  select(-ID)

RG_KR <- focal_prox %>% 
  filter(RG == "1") %>% 
  select(date, no_focal, time, ID) %>% 
  filter(ID == "KR") %>% 
  mutate(RG_KR = 1) %>% 
  select(-ID)

## 3m、5m近接  
focal_prox %>% 
  mutate(ID = str_replace(ID, "\\(F\\)","")) %>% 
  mutate(ID = str_replace(ID, "\\(M\\)","")) %>% 
  mutate(ID = str_replace(ID, "\\(O\\)","")) %>% 
  mutate(ID = str_replace(ID, "\\(N\\)","")) %>% 
  mutate(ID = str_replace(ID, "\\(n\\)","")) %>% 
  filter((study_period == "m18" & ID %in% adult18)|(study_period == "m19" & ID %in% adult19)|
           (study_period == "m20" & ID %in% adult20)|(study_period == "m21" & ID %in% adult21)) -> focal_prox_all
  
focal_prox_all %>% 
  filter(proximity %in% c("x0_1m","x1_3m")) %>% 
  group_by(date, no_focal, time) %>% 
  summarise(x3m_female = n()) %>% 
  ungroup() -> x3m_female

focal_prox_all %>% 
  filter(proximity %in% c("x0_1m","x1_3m","x3_5m")) %>% 
  group_by(date, no_focal, time) %>% 
  summarise(x5m_female = n()) %>% 
  ungroup() -> x5m_female

## 元データに結合  
focal_raw_fin %>% 
  left_join(RG_female, by = c("date","no_focal","time")) %>% 
  left_join(RGest_female, by = c("date","no_focal","time")) %>% 
  left_join(x3m_female, by = c("date","no_focal","time")) %>% 
  left_join(x5m_female, by = c("date","no_focal","time")) %>% 
  left_join(RG_TY, by = c("date","no_focal","time")) %>% 
  left_join(RG_IT, by = c("date","no_focal","time")) %>% 
  left_join(RG_LK, by = c("date","no_focal","time")) %>% 
  left_join(RG_KR, by = c("date","no_focal","time")) %>% 
  replace_na(list(RGfemale = 0, RGest = 0, x3m_female = 0, x5m_female =0, RG_TY = 0,
                  RG_IT = 0, RG_LK = 0, RG_KR = 0)) %>% 
  replace_na(list(x0_1m = "NA",x1_3m = "NA", x3_5m = "NA", x5_10m = "NA")) %>% 
  mutate(RGfemale_plus1 = RGfemale + 1) %>% 
  ## TYとITの情報を追加  
  mutate(TY_10m = ifelse(str_detect(x0_1m,"TY")|str_detect(x1_3m,"TY")|str_detect(x3_5m,"TY")|str_detect(x5_10m,"TY"),1,0),
         TY_5m = ifelse(str_detect(x0_1m,"TY")|str_detect(x1_3m,"TY")|str_detect(x3_5m,"TY"),1,0),
         TY_3m = ifelse(str_detect(x0_1m,"TY")|str_detect(x1_3m,"TY"),1,0)) %>% 
  mutate(IT_10m = ifelse(str_detect(x0_1m,"IT")|str_detect(x1_3m,"IT")|str_detect(x3_5m,"IT")|str_detect(x5_10m,"IT"),1,0),
         IT_5m = ifelse(str_detect(x0_1m,"IT")|str_detect(x1_3m,"IT")|str_detect(x3_5m,"IT"),1,0),
         IT_3m = ifelse(str_detect(x0_1m,"IT")|str_detect(x1_3m,"IT"),1,0)) %>% 
  mutate(KR_10m = ifelse(str_detect(x0_1m,"KR")|str_detect(x1_3m,"KR")|str_detect(x3_5m,"KR")|str_detect(x5_10m,"KR"),1,0),
         KR_5m = ifelse(str_detect(x0_1m,"KR")|str_detect(x1_3m,"KR")|str_detect(x3_5m,"KR"),1,0),
         KR_3m = ifelse(str_detect(x0_1m,"KR")|str_detect(x1_3m,"KR"),1,0)) %>% 
  mutate(LK_10m = ifelse(str_detect(x0_1m,"LK")|str_detect(x1_3m,"LK")|str_detect(x3_5m,"LK")|str_detect(x5_10m,"LK"),1,0),
         LK_5m = ifelse(str_detect(x0_1m,"LK")|str_detect(x1_3m,"LK")|str_detect(x3_5m,"LK"),1,0),
         LK_3m = ifelse(str_detect(x0_1m,"LK")|str_detect(x1_3m,"LK"),1,0)) %>% 
  left_join(base_all %>% select(date,temp_am,temp_pm)) -> focal_raw_prox
```

その日群れ内にいた血縁個体数を書く。  
```{r}
kin <- read_csv("data/kin.csv")

focal_raw_fin %>% 
  distinct(study_period, date,no_focal, subject) %>% 
  left_join(female_all %>% select(date, femaleID, presence)) %>% 
  filter(!(subject == femaleID)) %>% 
  left_join(kin, by = c("study_period", "subject","femaleID")) %>% 
  mutate(kin_presence = ifelse(presence == "1" & kin > 0.0625,1,0)) %>% 
  left_join(att, by = c("study_period","femaleID")) %>% 
  filter(age >= 6) %>% 
  group_by(no_focal, date, subject) %>%
  summarise(no_kin = sum(kin_presence)) %>% 
  ungroup() -> focal_numkin

focal_raw_prox %>% 
  left_join(focal_numkin, by = c("no_focal","date","subject")) -> focal_raw_prox_b
```

TYとの親密度(CSI)の情報も結合する。  
```{r}
TY_csi <- read_csv("data/TY_csi.csv")

focal_raw_prox_b %>% 
  left_join(TY_csi, by = c("subject" = "ID")) -> focal_raw_prox_c
```


その日観察したオトナメスへの攻撃頻度も追加する。各観察日に観察された群れオス/群れ外オスからの攻撃の頻度を算出し、個体追跡データにくっつける。    
```{r}
aggression_all %>% 
  left_join(males, by = c("aggressor" = "maleID","study_period")) %>% 
  drop_na(ntm) %>% 
  group_by(date, ntm) %>% 
  summarise(agg = n()) %>% 
  ungroup() %>% 
  pivot_wider(names_from = ntm,
              values_from = agg) %>% 
  rename("agg_tm" = 2, "agg_ntm" = 3) %>% 
  left_join(base_all %>% select(date, duration)) %>% 
  filter(duration >= 300) %>% 
  replace_na(list(agg_tm = 0, agg_ntm = 0)) %>% 
  mutate(rate_tm = agg_tm*60/duration,
         rate_ntm = agg_ntm*60/duration) -> aggression_daily

aggression_all %>% 
  group_by(date) %>% 
  summarise(agg = n()) %>% 
  ungroup() %>% 
  left_join(base_all %>% select(date, duration)) %>% 
  filter(duration >= 300) %>% 
  replace_na(list(agg = 0)) %>% 
  mutate(rate_agg = agg*60/duration) -> aggression_daily_all
  

focal_raw_prox_c %>% 
  left_join(aggression_daily, by = "date") %>% 
  left_join(aggression_daily_all, by = "date") -> focal_raw_prox_fin
```

作成したデータは以下の通り。  
```{r}
datatable(focal_raw_prox_fin,
          options = list(scrollX = 80),
          filter = list(position = "top"))
```

## 群れ外オス数やTY、ITの有無と群れ内の凝集性の関連   
まず、5分ごとの休息集団サイズをしようして分析を行う。   

### データの加工  
5分ごとのデータを抽出する。なお、以下の条件を満たすもののみを抽出した。  

- 地上休息のみを抽出  
- 6歳以上のメスが50%以上観察できたときのみのデータを使用する。   
- 3位以下のオスまたは群れ外オスとコンソートしていた個体追跡セッションは除外した。  
- ハドリングをしていたポイントは除外。  

```{r}
focal_raw_prox_fin %>% 
  mutate(rate_female = no_female/max_female) %>% 
  filter(max_female >= 0.5) %>% 
  filter(consort <= 2) %>% 
  replace_na(list(hud = 0)) %>% 
  filter(hud != "1") %>% 
  filter(RG == "1")  %>% 
  filter(time %% 5 == 0) %>% 
  mutate(cen_ntm = no_ntm - mean(no_ntm, na.rm = TRUE),
         cen_est = no_est - mean(no_est, na.rm = TRUE)) %>% 
  mutate(N = 1:n()) %>% 
  mutate(RGfemale_plus1 = RGfemale + 1,
         logfemale = log(no_female),
         no_female2 = no_female-1) -> focal_rest
```

### 群れ外オス数やオスの有無による休息集団サイズの変動  
まず、群れ外オス数や*TY*の有無によって休息集団サイズがどのように変化するかを検討する。以下、事前分布には弱情報事前分布を用いた。    

#### モデリング      
*IT*の有無は入れるのが難しいので、含めないでモデリングする。  

- 分布: ベータ二項分布  
- 応答変数: その日確認したメスの内、休息集団にいた個体の割合  
- 説明変数: 群れ外オス数、TYの有無、これらの交互作用、発情メス数、群れ内の血縁個体数、調査期間、発情の有無    
- ランダム切片: 追跡個体名、フォーカルセッション名  

```{r}
m_RGsize_all2 <- brm(data = focal_rest,
                    RGfemale|trials(no_female2) ~ cen_ntm*TY + no_est + no_kin + study_period + rs2 + 
                      (1|subject) + (1|no_focal),
                    family = "beta_binomial",
                     prior = c(prior(student_t(4,0,10), class = "b"),
                           prior(student_t(4,0,10), class = "Intercept"),
                           prior(student_t(4,0,10), class = "sd")),
                    control=list(adapt_delta = 0.9999, max_treedepth = 20),
                    iter = 5000, warmup = 2500, seed = 13,
                    backend = "cmdstanr",
                    file = "model/m_RGsize_all2.rds")
```

#### モデルチェック  

過分散や外れ値の問題はないよう。少し分布への当てはまりは悪い？    
```{r, include = FALSE}
check_RGsize_all2 <- dh_check_brms(m_RGsize_all2)
```

```{r, fig.dim = c(4.5,4.5)}
plotQQunif(check_RGsize_all2)
```

ゼロ過剰の問題もなかった。  
```{r, fig.dim = c(4.5,4.5)}
testZeroInflation(check_RGsize_all2)
```

多重共線性の問題はない。  
```{r}
check_collinearity(m_RGsize_all2)
```

#### 結果の確認   
TYの有無、血縁個体数、発情の有無が有意だった。  
```{r}
model_parameters(m_RGsize_all2)
```
<br/> 

交互作用項のある結果は以下の通り。TYが群れにいるときは、群れ外オスの効果が有意な傾向だった(90%確信区間が0を含まない)。
```{r}
estimate_slopes(m_RGsize_all,
                trend = "cen_ntm",
                at = c("TY = c(0,1)"),
                ci = 0.9)
```
<br/> 

### 群れ外オス数やオスの有無による3m以内のメス数の変動  
#### モデリング      
*IT*の有無は入れるのが難しいので、含めないでモデリングする。  

- 分布: ベータ二項分布  
- 応答変数: その日確認したメスの内、休息集団にいた個体の割合  
- 説明変数: 群れ外オス数、TYの有無、これらの交互作用、発情メス数、群れ内の血縁個体数、調査期間、発情の有無    
- ランダム切片: 追跡個体名、フォーカルセッション名  

```{r}
m_female_prox <- brm(data = focal_rest,
                    x3m_female|trials(no_female2) ~ cen_ntm*TY + no_est + no_kin + study_period + rs2 + 
                      (1|subject) + (1|no_focal),
                    family = "beta_binomial",
                     prior = c(prior(student_t(4,0,10), class = "b"),
                           prior(student_t(4,0,10), class = "Intercept"),
                           prior(student_t(4,0,10), class = "sd")),
                    control=list(adapt_delta = 0.9999, max_treedepth = 20),
                    iter = 5000, warmup = 2500, seed = 13,
                    backend = "cmdstanr",
                    file = "model/m_female_prox.rds")
```

#### モデルチェック  

過分散や外れ値の問題はないよう。少し分布への当てはまりは悪い？    
```{r, include = FALSE}
check_female_prox <- dh_check_brms(m_female_prox)
```

```{r, fig.dim = c(4.5,4.5)}
plotQQunif(check_female_prox)
```

多重共線性の問題はない。  
```{r}
check_collinearity(m_female_prox)
```

#### 結果の確認  
モデルの結果は以下の通り。`Rhat`はすべて1.01以下であり、収束の問題はないと思われる。有向サンプルサイズにも大きな問題はない。  

休息集団サイズと同様に、TYの有無、血縁個体数、発情の有無が有意だった。  
```{r}
model_parameters(m_female_prox)
```
<br/> 

交互作用項のある結果は以下の通り。TYが群れにいるときは、群れ外オスの効果が有意な傾向だった(90%確信区間が0を含まない)。
```{r}
estimate_slopes(m_female_prox,
                trend = "cen_ntm",
                at = c("TY = c(0,1)"),
                ci = 0.9)
```
<br/> 

### 群れ外オス数やオスの有無による3m以内の非発情メス数の変動  
#### モデリング      
*IT*の有無は入れるのが難しいので、含めないでモデリングする。  

- 分布: ベータ二項分布  
- 応答変数: その日確認したメスの内、休息集団にいた個体の割合  
- 説明変数: 群れ外オス数、TYの有無、これらの交互作用、発情メス数、群れ内の血縁個体数、調査期間、発情の有無    
- ランダム切片: 追跡個体名、フォーカルセッション名  

```{r}
focal_rest %>% 
  filter(study_period != "m18") %>% 
  mutate(no_anest = ifelse(rs2 == "1", no_female - no_est +1,
                           no_female - no_est)) %>% 
  mutate(RGanest = RGfemale - RGest) -> focal_rest_anest 

m_anest_prox <- brm(data = focal_rest_anest,
                    RGanest|trials(no_anest) ~ cen_ntm*TY + no_est + no_kin + study_period + rs2 + 
                      (1|subject) + (1|no_focal),
                    family = "beta_binomial",
                     prior = c(prior(student_t(4,0,10), class = "b"),
                           prior(student_t(4,0,10), class = "Intercept"),
                           prior(student_t(4,0,10), class = "sd")),
                    control=list(adapt_delta = 0.9999, max_treedepth = 20),
                    iter = 5000, warmup = 2500, seed = 13,
                    backend = "cmdstanr",
                    file = "model/m_anest_prox.rds")
```

#### モデルチェック  

過分散や外れ値の問題はないよう。少し分布への当てはまりは悪い？    
```{r, include = FALSE}
check_anest_prox <- dh_check_brms(m_anest_prox)
```

```{r, fig.dim = c(4.5,4.5)}
plotQQunif(check_anest_prox)
```

多重共線性の問題はない。  
```{r}
check_collinearity(m_anest_prox)
```

#### 結果の確認  
休息集団サイズと同様に、TYの有無、血縁個体数、発情の有無が有意だった。  
```{r}
model_parameters(m_anest_prox)
```
<br/> 

交互作用項のある結果は以下の通り。いずれも有意ではない。  
```{r}
estimate_slopes(m_anest_prox,
                trend = "cen_ntm",
                at = c("TY = c(0,1)"),
                ci = 0.9)
```
<br/> 

### 群れ外オス数とTYが休息集団内にいる割合の関連  
群れ外オス数によって、各オスが休息集団内に含まれる割合を調べる。  

```{r}
focal_rest %>% 
  filter(TY == "1") -> focal_rest_TY

focal_rest_TY %>% 
  ggplot(aes(no_ntm, y = RG_TY))+
  geom_count()+
  facet_wrap(subject~rs2)

m_RG_TY <- brm(data = focal_rest_TY,
               RG_TY ~ cen_ntm*CSI + rs2 + study_period + no_female + no_est + (1|subject) + (1|no_focal),
               family = "bernoulli",
               prior = c(prior(student_t(4,0,10), class = "b"),
                         prior(student_t(4,0,10), class = "Intercept"),
                         prior(student_t(4,0,10), class = "sd")),
               control=list(adapt_delta = 0.9999, max_treedepth = 20),
               iter = 5000, warmup = 2500, seed = 13,
               backend = "cmdstanr",
               file = "model/m_RG_TY.rds")
```

##### モデルチェック  

過分散や外れ値の問題はないよう。分布にも問題なく当てはまっている。  
```{r, include = FALSE}
check_RG_TY <- dh_check_brms(m_RG_TY)
```

```{r, fig.dim = c(4.5,4.5)}
plotQQunif(check_RG_TY)
```

多重共線性の問題はない。  
```{r}
check_collinearity(m_RG_TY)
```

###### 結果の確認  
有意な変数はなかった。  
```{r}
model_parameters(m_RG_TY)
```

交互作用の検討を行う。CSIの値が大きくても有意ではなかった。  
```{r}
estimate_slopes(m_RG_TY,
                trend = "cen_ntm",
                at = "CSI = c(0,1,2,3,4)")
```

### 群れ外オス数による各オスとの近接割合  
群れ外オスからの攻撃の脅威に応じて、TYとの近接時間割合が変化するかを検討する。  

##### モデリング  
まずはTYについてモデリングを行う。  

- 分布: ベルヌーイ分布  
- 応答変数: その日確認したメスの内、休息集団にいた個体の割合  
- 説明変数: 群れ外オス数、TYの有無、これらの交互作用、発情メス数、群れ内の血縁個体数、調査期間、発情の有無    
- ランダム切片: 追跡個体名、フォーカルセッション名  

```{r}
focal_rest %>% 
  filter(TY == "1") -> focal_rest_TY

m_RG_TYprox <- brm(data = focal_rest_TY,
                   TY_3m ~ no_ntm + no_est + rs2 + CSI + study_period + (1|subject) + (1|no_focal),
                   family = "bernoulli",
                   prior = c(prior(student_t(4,0,10), class = "b"),
                             prior(student_t(4,0,10), class = "Intercept"),
                             prior(student_t(4,0,10), class = "sd")),
                   control=list(adapt_delta = 0.9999, max_treedepth = 20),
                   iter = 5000, warmup = 2500, seed = 13,
                   backend = "cmdstanr",
                   file = "model/m_RG_TYprox.rds")
```

##### モデルチェック  

過分散や外れ値の問題はないよう。分布にも問題なく当てはまっている。  
```{r, include = FALSE}
check_RG_TYprox <- dh_check_brms(m_RG_TYprox)
```

```{r, fig.dim = c(4.5,4.5)}
plotQQunif(check_RG_TYprox)
```

多重共線性の問題はない。  
```{r}
check_collinearity(m_RG_TYprox)
```

###### 結果の確認  
モデルの結果は以下の通り。`Rhat`はすべて1.01以下であり、収束の問題はないと思われる。有向サンプルサイズにも大きな問題はない。  

TYの有無、血縁個体数、発情の有無が有意だった。  
```{r}
model_parameters(m_RG_TYprox)
```
<br/> 

交互作用項のある結果は以下の通り。TYが群れにいるときは、群れ外オスの効果が有意な傾向だった(90%確信区間が0を含まない)。
```{r}
estimate_slopes(m_RG_TYprox,
                trend = "cen_ntm",
                at = c("CSI = c(0,1,2,3,4)"),
                ci = 0.9)
```
<br/>   

## ネットワーク図の作成  
### データの加工  
```{r}
focal_prox %>% 
  filter(RG == "1") %>% 
  filter((study_period == "m18" & ID %in% c(adult18,"TY","IT","LK","KR"))|(study_period == "m19" & ID %in% c(adult19,"TY","IT","LK","KR"))|(study_period == "m20" & ID %in% c(adult20,"TY","IT","KR"))|(study_period == "m21" & ID %in% c(adult21,"TY","KR","KM"))) %>% 
  select(date, no_focal, time, subject, ID) %>% 
  filter(time %% 5 == 0) %>% 
  mutate(presence = 1) -> RGmember 
  
RGmember %>% 
  tidyr::expand(nesting(date,no_focal,subject,time), ID) %>% 
  left_join(RGmember, by = c("date","no_focal","subject","time","ID")) %>% 
  mutate(presence = ifelse(subject == ID, 1,presence)) %>% 
  replace_na(list(presence = 0)) %>% 
  mutate(N = str_c(no_focal,"-",time)) %>% 
  pivot_wider(names_from = ID, values_from = presence) %>% 
  left_join(focal_raw_fin %>% select(no_focal,time, subject,rs2,TY,IT) %>% rename(TYpre = TY, ITpre = IT),
            by = c("no_focal","subject","time")) %>% 
  filter(rs2 == "0") -> RG_gbi
```


```{r}
## 2018
RG_gbi %>% 
  filter(str_detect(no_focal,"m18")) %>% 
  select(-(1:5), -Coc,-Anz,-Har,-KM,-Ntm,-Trt,-rs2,-Mif,-TYpre,-ITpre) -> gbi_2018

matRG_2018 <- get_network(gbi_2018,
                          data_format = "GBI",
                          association_index = "HWI")

met.eigen(matRG_2018)

## 2019
### TY不在 vs TY在  
RG_gbi %>% 
  filter(str_detect(no_focal,"m19")) %>% 
  filter(TYpre == "1" & ITpre == "1") %>% 
  select(-(1:5), -Coc,-Anz,-Har,-KM,-Ntm,-Trt,-rs2,-TYpre, -ITpre, -IT) -> gbi_2019_TY

matRG_2019TY <- get_network(gbi_2019_TY,
                          data_format = "GBI",
                          association_index = "HWI")

met.eigen(matRG_2019TY)

RG_gbi %>% 
  filter(str_detect(no_focal,"m19")) %>% 
  filter(TYpre == "0") %>% 
  select(-(1:5), -Coc,-Anz,-Har,-KM,-Ntm,-Trt,-rs2,-TYpre, -ITpre, -IT, -TY) -> gbi_2019_notTY

matRG_2019notTY <- get_network(gbi_2019_notTY,
                          data_format = "GBI",
                          association_index = "HWI")

met.eigen(matRG_2019notTY)

## 2020
### TY不在 vs TY在  
RG_gbi %>% 
  filter(str_detect(no_focal,"m20")) %>% 
  filter(TYpre == "1") %>% 
  select(-(1:5), -Har,-KM,-rs2,-TYpre, -ITpre, -IT, -LK) -> gbi_2020_TY

matRG_2020TY <- get_network(gbi_2020_TY,
                          data_format = "GBI",
                          association_index = "HWI")

met.eigen(matRG_2020TY)

RG_gbi %>% 
  filter(str_detect(no_focal,"m20")) %>% 
  filter(TYpre == "0") %>% 
  select(-(1:5), -Har,-KM,-rs2,-TYpre, -ITpre, -IT, -TY, -LK) -> gbi_2020_notTY

matRG_2020notTY <- get_network(gbi_2020_notTY,
                          data_format = "GBI",
                          association_index = "HWI")

met.eigen(matRG_2020notTY)

## 2021年  
RG_gbi %>% 
  filter(str_detect(no_focal,"m21")) %>% 
  filter(TYpre == "1") %>% 
  select(-(1:5), -rs2,-TYpre, -ITpre, -IT,-LK) -> gbi_2021_TY

matRG_2021TY <- get_network(gbi_2021_TY,
                          data_format = "GBI",
                          association_index = "HWI")

met.eigen(matRG_2021TY)

RG_gbi %>% 
  filter(str_detect(no_focal,"m21")) %>% 
  filter(TYpre == "0") %>% 
  select(-(1:5), -rs2,-TYpre, -ITpre, -IT, -TY,-LK) -> gbi_2021_notTY

matRG_2021notTY <- get_network(gbi_2021_notTY,
                          data_format = "GBI",
                          association_index = "HWI")

met.eigen(matRG_2021notTY)
```

